臺灣宜蘭地方法院交通法庭裁定　　　　　　　　　　　九十三年度交聲字第二一號
　　異　議　人　甲○○
　　即受處分人
右列受處分人因違反道路交通管理處罰條例事件，對於宜蘭縣警察局羅東分局中華民
國九十三年二月二日所為之處分（原處分案號：宜縣羅警交裁字第０００００二三一
九號），聲明異議，本院裁定如左：
    主  文
異議駁回。
    理  由
一、按在公告禁止設攤之處擺設攤販者，除責令行為人即時停止並消除障礙外，處行
    為人或其雇主新臺幣（下同）一千二百元以上二千四百元以下罰鍰，攤棚、攤架
    得沒入之，道路交通管理處罰條例第八十二條第一項第十款、第二項分別定有明
    文。
二、本件受處分人即異議人甲○○於民國九十二年五月二十日上午十時十五分許，在
    宜蘭縣羅東鎮○○街、振泰街口擺設雞蛋糕攤車，為宜蘭縣警察局羅東分局員警
    張健新發現取締，並填製宜蘭縣警察局舉發違反道路交通管理事件通知單（以下
    簡稱「舉發通知單」）逕行舉發，但因受處分人拒絕簽收，警員張健新乃於舉發
    通知單「收受通知聯者簽章」欄處載明「拒簽」字樣，視為已收受。嗣受處分人
    並未於舉發通知單上所載應到案日期前繳納罰鍰，原處分機關即宜蘭縣警察局羅
    東分局乃以受處分人違反道路交通管理處罰條例第八十二條第一項第十款不得在
    公告禁止設攤之處擺設攤販之規定，而依道路交通管理事件統一裁罰標準及處理
    細則第二條、第二十七條、第四十三條、第四十條、第六十一條與道路交通管理
    事件統一裁罰標準表之規定，於九十三年二月二日裁處受處分人罰鍰二千四百元
    。受處分人則於接獲裁決書之翌日起二十日內依限提出異議。
三、訊據受處分人甲○○矢口否認於前揭時地有何擺設攤販之事實，辯稱：伊沒有固
    定擺設攤販的位置，但都在羅東街上設攤，伊與宜蘭縣羅東鎮○○街八十四號處
    之老闆熟識，該老闆表示願意讓其在店前設攤，故九十二年五月二十日伊就從振
    泰街推車出去，要推到中正街八十四號前面去賣雞蛋糕，但是伊僅推攤車出去，
    尚未擺設攤車營業，就在經過中正街、振泰街口時，被跟在後方的員警張健新要
    求提出身分資料查驗，伊不理會員警繼續推著攤車前進，直到九十三年收到舉發
    通知單後才知道已經被員警開單告發，然係伊當時不知道員警開單，才會導致罰
    鍰提高云云。經查：
（一）宜蘭縣羅東鎮○○街自九十一年十一月十五日起，即公告為禁止設攤路段，取
      締時間自每日上午六時起至下午九時許，此有宜蘭縣羅東鎮公所及宜蘭縣警察
      局羅東分局公告二紙、取締現場圖一件附卷可稽，是本件取締地點確為公告禁
      止設攤之地點無誤。而證人張健新於九十二年五月二十日確係執行攤販整頓勤
      務一節，亦有宜蘭縣警察局羅東分局開羅派出所十三人勤務分配表、宜蘭縣警
      察局員警出入及領用槍枝彈藥、無線電機、行動電腦登記簿、及宜蘭縣警察局
      派出所員警工作登記簿影本各一紙附卷可參。
（二）受處分人固辯稱經過取締地點時正在推攤車，並未擺設攤販營業云云。然證人
      張健新於本院調查中詰問受處分人於取締當時是否正設攤營業時結證稱：「當
      天我確實看到異議人（即受處分人）推了攤車在中正街上擺攤，我過去開單告
      發」、「當時異議人（即受處分人）有停在路中間擺攤，看到我們經過時，就
      把攤車推著走，異議人不是第一次違規，在本案前一天我就有勸告過他」、「
      他有擺攤的動作，是在做生意」、「整條中正街都不可以擺攤」等語（見本院
    九十三年三月二十四日調查筆錄）。而按證人張健新乃為原處分機關所認定受
      處分人有前開違規行為之原證人，其並到庭在本院以言詞供述受處分人有前開
      違規事實，本院由其上述證述已得有受處分人確有上開違規行為之心證，且於
      本件卷存證據資料內並無任何積極證據足以證明證人張健新上開證詞係屬虛偽
      ，亦無足以令人顯信張健新之證述為不可採之品性證據或前科證據存在，本院
      自不得僅以證人係本件開單告發之員警而全盤抹煞其在訴訟上所具有之原證人
      資格，證人張健新之證言，應可採信。另受處分人亦自承：「我當天是要去中
      正街八十四號前擺攤，所以我經過中正街、振泰街口，證人張健新跟在我後面
      ，叫我拿出證件，中正街八十四號與開單地點距離沒有很遠」，則受處分人當
      時既與中正街八十四號距離未遠，衡諸常情，縱尚未與顧客交易，亦堪信受處
      分人之攤車應已處於營業狀態，則受處分人辯稱當時僅係推著攤車並未營業云
      云，尚難信實。是本件受處分人於公告禁止設攤之處擺設攤位等情已可認定。
（三）又受處分人辯稱伊當時未予理會員警逕行離去，事後亦未收受舉發通知單，於
      九十三年方收受宜蘭縣警察局羅東分局違反交通管理事件裁決書，才知道遭加
      倍處罰，事實上伊並不知道員警當時開單告發云云。然按違反交通管理事件而
      當場舉發者，被查獲之行為人為受處分人時，駕駛人姓名欄應註明其姓名後，
      交付該行為人簽名或蓋章收受之；拒絕簽章者，並記名其事由，視為已收受，
      違反道路交通管理事件統一裁罰及處理細則第十一條第一項第一款前段定有明
      文。查證人張健新於本院審理中結證稱：「當時我有警告異議人（即受處分人
      ）說那裡不能設攤，可是他不聽勸告，我有出示我開立的單據給他看，但是異
      議人（即受處分人）拒絕簽收，推了攤車一直走，所以我才在收受聯上面寫拒
      簽收」等語（見本院九十三年三月二十四日調查筆錄）。則員警既已於取締時
      予以警告並出示舉發通知單，復於舉發通知單上收受者通知聯簽章處記載「拒
      簽」字樣，應視為已收受，則受處分人前揭所辯不知開單告發云云，亦難採信
      。另違反道路交通管理處罰條例第八十二條第一項第十款之規定而逾越繳納期
      限或經逕行裁決處罰者，應科處罰鍰二千四百元，違反道路交通管理事件統一
      裁罰標準表亦有明訂。本件受處分人既係逾越繳納期限後經處分機關逕行裁決
      處罰者，原處分機關依照前揭標準表之規定科以較高額罰鍰，亦無不當之處，
      受處分人此部分所辯，亦難採認。況交通警察掣單舉發違反道路交通管理條例
      所列之違規事實，本質上為行政處分，係公務員基於職務上之權力，依法就特
      定之具體事件所為之具公法上效果之單方面行政行為，基於公務員為公法上行
      為具有公信力之原則，該行政行為當可被推定為真正，其據以依法處分之事實
      認定亦為正確無誤。從而，本件受處分人既未能提出證據以資證明其無違規行
      為，其雖以前開情詞為辯，尚難認為可採。是綜上所述，本件事證明確，受處
      分人有在公告禁止設攤之處擺設攤販之違規行為，洵堪認定。原處分機關以受
      處分人違反道路交通管理處罰條例第八十二條第一項第十款之規定，而依道路
      交通管理事件統一裁罰標準及處理細則第二條、第二十七條、第四十三條、第
      四十條、第六十一條與違反道路交通管理事件統一裁罰標準表之規定，裁處受
      處分人罰鍰二千四百元，核無違誤。本件受處分人之異議為無理由，自應將其
      異議駁回。
據上論斷，應依道路交通案件處理辦法第十九條，裁定如主文。
中       華      民     國    九十三     年     五     月   二十五      日
                                      臺灣宜蘭地方法院交通法庭
                                          法  官  郭  顏  毓
右正本證明與原本無異。
如不服本裁定應於送達後五日內向本院提出抗告狀。(應附繕本)
                                          書記官  莊  淑  茹
中       華      民     國    九十三     年     五     月   二十七      日
